【裁判字號】    98,台簡抗,15
【裁判日期】    980423
【裁判案由】    確定界址
【裁判全文】
最高法院民事裁定              九十八年度台簡抗字第一五號
抗  告  人  甲○○
            乙○○
兼 上一 人
法定代理人  丙○○
共      同
訴訟代理人  王俊凱律師
上列抗告人因與相對人丁○○等間請求確定界址事件，對於中華
民國九十八年一月十五日台灣南投地方法院裁定（九十五年度簡
上字第六九號），提起抗告，本院裁定如下：
    主  文
抗告駁回。
抗告訴訟費用由抗告人負擔。
    理  由
按對於簡易訴訟程序之第二審裁判，提起第三審上訴或抗告，須
經原裁判法院之許可。此項許可，以訴訟事件所涉及之法律見解
具有原則上之重要性者為限。又原裁判法院認為不應許可者，應
以裁定駁回其上訴或抗告，此觀民事訴訟法第四百三十六條之三
第一項、第二項及第三項規定自明。所謂「原則上之重要性」，
係指該訴訟事件所涉及之法律問題意義重大有加以闡釋之必要者
而言。本件抗告人對於原第二審判決逕向本院提起上訴，雖以：
系爭相鄰之數筆土地於民國六十三年間重測時指界即有爭議，原
應依土地法第四十六條之二第一項第三款規定，參照舊地籍圖辦
理重測。原判決竟以業經地政機關撤銷之指界線，認定系爭土地
之界址，其適用法規顯有錯誤。又相對人丁○○對於七十四年四
月三十日同意書上其簽名之真正既不爭執，就其與抗告人間相鄰
土地之界址，自應依同意書之內容為認定，原判決認此非屬自認
而不採，並維持第一審判決所認定之界址，駁回抗告人之上訴。
亦屬違法不當云云，為其論據。惟查抗告人所陳上開理由，係屬
對原第二審法院本其取捨證據之職權行使而判決：系爭土地於六
十三年間所為之重測結果，固因程序不合法而被撤銷，然並非實
質上有何錯誤。抗告人所有土地之前手張徐罕（抗告人丙○○之
母）於六十三年間土地重測時，即與相對人丁○○就界址有所爭
議，而丁○○於本案審理中又未就共同壁屬抗告人所有為自認，
則審酌依重測後之界址（即第一審判決附圖所示），抗告人除與
丁○○間仍有爭議外，與其他相對人間，均無爭執。如依抗告人
主張之舊地籍圖測量，不但抗告人之土地將增加八．○三平方公
尺，丁○○之土地減少一○．○二平方公尺，且其他相對人之土
地亦會有不同之增減。故應認採重測後之界址為適當，即抗告人
與丁○○間之土地界址為系爭共同壁之中心。抗告人主張系爭共
同壁所占土地均為其所有，為無理由等情，泛言指摘為違法不當
，而無所涉及之法律見解具有原則上之重要性之情事。原法院因
認其上訴「不應許可」，逕以裁定予以駁回，經核於法並無違誤
。抗告論旨，指摘原裁定不當，聲明廢棄，非有理由。
據上論結，本件抗告為無理由。依民事訴訟法第四百三十六條之
二第二項、第四百九十五條之一第一項、第四百四十九條第一項
、第九十五條、第七十八條，裁定如主文。
中    華    民    國  九十八  年    四    月  二十三  日
                      最高法院民事第三庭
                          審判長法官  蘇  茂  秋
                                法官  陳  碧  玉
                                法官  王  仁  貴
                                法官  張  宗  權
                                法官  簡  清  忠
      本件正本證明與原本無異
                                      書  記  官
中    華    民    國  九十八  年    五    月    五    日
                                                      V


司法院資訊處製作；財團法人民間司法改革基金會備份。
